# 请教陈版主售后回租问题

提问人：huyun1130 时间：2022-11-03 13:51:55
请教陈版主
最近项目组接触一个新的业务：A公司为某共享单车运营服务公司，通过招商会的形式，招募B为合伙人。双方签订一份销售和一份租赁合同。A公司以 4970 元/辆的价格向合伙人B销售电动车，然后又签了一份租赁合同，租赁合同约定公司A公司租赁B的电单车，在合作区域开展分时租赁业务，并根据协议约定支付b租金收益，租金收益=租赁车辆月骑行收入乘以55%，合作期限为 3 年， 3 年后车辆所有权归A公司所有。本质上是售后回租业务。对于该项业务项目组做出了如下判断：
1 、售后回租业务的资产转入是否属于销售？
A公司所销售的车辆并未实际交付给合伙人B，合伙人B仅在个人账户上能够看到所购买的车辆的具体信息情况如（车辆编号、车牌号、骑行收益情况等），车辆的控制权未转移到B,故认为售后回租业务的资产转入不属于销售，不确认收入。
2 、卖方兼承租人不终止确认资产转让，收到的现金作为金融负债，那么每期支付的租金收益如何区分本金及利息呢？
本案例中合同未明确约定支付的本金和利息、利率等，仅约定每期支付的租金收益=租金收益=租赁车辆月骑行收入乘以55%。如何区分本金及利息呢？我们现在的做法是：根据历史该区域的年度收益情况，算出一个该区域历史平均年收益率，用这个收益率作为利率，计算利息，每月支付收益减去利息作为每月支付的本金。
请教陈版主，我们上述会计处理是否恰当？

回答人：chenyiwei
1 、基本赞同属于“售后租回交易中的资产转让不属于销售”的情况，故不应终止确认租赁资产，收到的款项确认为金融负债。
2 、由于日后的租金是基于该租赁资产使用所产生收益的可变租赁付款额，故属于可变租赁付款额。近期，IASB发布了《售后租回中的租赁负债》以修订IFRS 16，该修订将于 2024 年度起生效，但目前如有需要也可以参照。
附几个参考链接：
https://www.casc.org.cn/2022/0928/233891.shtml
https://mp.weixin.qq.com/s/uEqpjHUzQMaIrxfkvwVONQ
（后一个链接如果无法直接打开，可以在微信中搜索“新租赁准则售后租回交易中若干疑难争议问题的理解与应用——可变租赁付款额、预付租金、额外融资以及处置单一资产子公司股权并租回资产”这篇文章）